Config:
  hfst:
    Gen: ../bin/olo-gen.hfstol
    Morph: ../bin/olo.hfstol
  xerox:
    Gen: ../bin/iolo.fst
    Morph: ../bin/olo.fst
    App: lookup

Tests:

# todo:
# Proofread the gold standard (below)
# Then: run analyser, then correct. 


  Verb - erota: # Verb 'to differ / erota' - full paradigm
     erota+V+Ind+Prs+Sg1: eruon
     erota+V+Ind+Prs+Sg2: eruot
     erota+V+Ind+Prs+Sg3: eruou
     erota+V+Ind+Prs+Pl1: eruommo
     erota+V+Ind+Prs+Pl2: eruotto
     erota+V+Ind+Prs+Pl3: erotah
     erota+V+Ind+Prs+ConNeg: eruo
                      
     erota+V+Ind+Prt+Sg1: eroin
     erota+V+Ind+Prt+Sg2: eroit
     erota+V+Ind+Prt+Sg3: eroi
     erota+V+Ind+Prt+Pl1: eroimmo
     erota+V+Ind+Prt+Pl2: eroitto
     erota+V+Ind+Prt+Pl3: erottih
     erota+V+Ind+Prt+ConNeg: eronnuh
     erota+V+Ind+Prt+ConNeg+Pl3: erottu

